【裁判字號】    97,易,713
【裁判日期】    971031
【裁判案由】    竊盜
【裁判全文】
臺灣新竹地方法院刑事判決               97年度易字第713號
公  訴  人  臺灣新竹地方法院檢察署檢察官
被      告  丙○○
                      -2號
                    （現於臺灣台北土城看守所羈押中）
上列被告因竊盜案件，經檢察官提起公訴（97年度偵字第4754號
、97年度偵字第4778號），本院判決如下：
    主  文
丙○○犯攜帶兇器、毀壞門扇竊盜罪，累犯，處有期徒刑捌月。
又犯攜帶兇器、毀壞安全設備竊盜罪，累犯，處有期徒刑陸月。
又犯攜帶兇器、毀壞安全設備竊盜罪，累犯，處有期徒刑捌月。
又犯踰越牆垣竊盜罪，累犯，處有期徒刑伍月。應執行有期徒刑
壹年拾月。
    事實及理由
一、犯罪事實：丙○○曾於民國91年間，因施用第二級毒品案件
    ，經臺灣新竹地方法院於91年8 月12日以91年度易字第333
    號判決判處有期徒刑4 月確定，甫於92年8 月22日執行完畢
    。竟不知悔改，復意圖為自己不法之所有，陸續為下列竊盜
    行為（一）於96年4 月23日8 時30分許，持其所有客觀上足
    為兇器使用之一字型起子，至新竹縣竹東鎮○○街81巷9 號
    丁○○住處，以該起子破壞該處頂樓大門後，侵入該處竊取
    丁○○所有之紀念金牌3 面（侵入住居部分未據告訴）。（
    二）又於97年2 月初某日16時許，持其所有客觀上足為兇器
    之用之扁鑽，至新竹縣關西鎮○○○路2 號「關西高中」（
    起訴書誤載為關西國中），持扁鑽撬毀該校實驗室屬安全設
    備之門鎖後，進入實驗室竊取該校總務人員乙○○所管領之
    實驗蒸餾器材1 組及燒杯3 個。（三）其再於97年3 月25日
    ，至新竹縣關西鎮新力里67號戊○○住處，持現場撿拾客觀
    上足為兇器之用之扁鑽，撬毀該處門窗之安全設備後，侵入
    該處竊取卡通背包1 個及茶壺4 個（侵入住居部分，未據告
    訴）。（四）其另於97年3 月底某日，至新竹縣竹東鎮○○○路6 巷1 之36號「富春天邑社區」，翻牆進入該社區，竊
    取社區內之監視錄影主機1 台及監視錄影鏡頭3 個。嗣經警
    方將丙○○犯案時留在前開（一）（三）現場之菸蒂，送鑑
    驗結果，其上所留之DNA 與丙○○相符，並經丙○○到案後
    ，向警方自首上開（二）（四）之犯行，而獲上情。案經新
    竹縣警察局竹東分局、新埔分局報告臺灣新竹地方法院檢察
    署偵查起訴。
二、犯罪事實所憑之證據
（一）被告丙○○之自白，證明全部竊盜之事實。
（二）被害人丁○○、乙○○、戊○○、甲○○等人之指述，證
      明被害人遭竊之事實。
（三）搜索扣押筆錄及扣押物品目錄表1 份、贓物認領保管單2
      張，證明被告住處起獲贓物之事實。
（四）內政部警政署刑事警察局97年6 月13日刑醫字第09700878
      50號鑑驗書1 份，證明被害人丁○○、戊○○住宅竊盜案
      現場採證煙蒂之DNA 型別，與被告之DNA 型別相符之事實
      。
（五）97年度偵字第4754號卷附之蒐證照片22張、97年偵字第47
      78號卷附之蒐證照片27張，證明被告帶警至竊盜案現場、
      及起贓過程，佐證被告涉犯竊盜罪之事實。
三、應適用之法條：按刑法第321 條第1 項第3 款之攜帶兇器竊
    盜罪，其所謂兇器，種類並無限制，凡客觀上足對人之生命
    、身體、安全構成威脅，具有危險性之兇器均屬之。本案分
    別用以犯案之起子，為市售起子，屬金屬材質，尾端呈扁平
    狀，長約30公分；另扁鑽屬金屬材質，一端成扳手狀，一端
    呈扁平起子狀，長約45公分，業據被告供述在卷，客觀上顯
    然足以對人之生命、身體、安全構成威脅，具有危險性，自
    屬兇器無疑。核被告就犯罪事實欄（一）所為，係犯刑法第
    321 條第1 項第2 款、第3 款攜帶兇器、毀壞門扇竊盜罪、
    就犯罪事實欄（二）、（三）所為，係犯刑法第321 條第1
    項第2 款、第3 款攜帶兇器、毀壞安全設備竊盜罪、就犯罪
    事實欄（四）所為，係犯刑法第321 條第1 項第2 款踰越牆
    垣竊盜罪。其中就犯罪事實欄（一）、（三）部分，起訴書
    漏列刑法第321 條第1 項第2 款之法條，業經公訴人當庭補
    充；另犯罪事實欄（二）之部分，就被告持扁鑽撬毀關西高
    中實驗室屬安全設備之門鎖部分，業經公訴人當庭擴張，此
    加重條件之擴張，與原起訴之攜帶兇器竊盜罪具實質上一罪
    之關係，本院自得併予審理；就犯罪事實欄（四）之部分，
    業經公訴人當庭變更起訴法條，本院自無用再行變更，均附
    此敘明。被告就犯罪事實欄（二）、（四）之部分，係於為
    警查獲犯罪事實欄（一）（三）之犯行後，於證人乙○○、
    甲○○尚未報警，且警方尚未查知其所為犯罪事實欄（二）
    （四）之犯行前，即主動供出上開犯行，並接受裁判之事實
    ，有被告及證人乙○○、甲○○警詢筆錄在卷可佐（97年度
    偵字第4778號卷第7 頁、第13-14 頁，97年度偵字第4754號
    卷第7 頁、第11-12 頁），是被告就此等部分乃符合刑法第
    62條自首之規定，而於此亦查無何不得予以減輕其刑之事由
    ，爰依法減輕其刑。被告所犯上開各罪，犯意個別，應予分
    論併罰。又被告曾於91年間，因施用第二級毒品案件，經本
    院於91年8 月12日以91年度易字第333 號判決判處有期徒刑
    4 月確定，並於92年8 月22日執行完畢，有新竹地方法院檢
    察署刑案資料查註記錄表、台灣高等法院被告前案記錄表各
    1 份在卷可參，其於上開徒刑執行完畢後5 年內，故意再犯
    本件有期徒刑以上之各罪，均為累犯，應依刑法第47條規定
    ，各加重其刑。爰審酌被告前有毒品前科，素行並非良好，
    有上開被告前案紀錄表在卷可稽，為圖一己私利，竟思不勞
    而獲，攜帶兇器、或毀損他人門扇、安全設備或翻牆入內竊
    取他人之物以冀得財物，對社會治安危害非輕，其所為應值
    非難，惟念其犯後尚能坦承犯行，態度尚屬良好，且各次失
    竊物品價值非鉅，並其各次犯罪動機、手段、目的等一切情
    狀，分別量處如主文所示之刑，並定應執行刑如主文所示，
    以資儆懲。至未扣案，且為被告所有，供被告犯前開犯罪事
    實欄（一）（二）之一字起子、扁鑽各1 支，因未扣案，為
    免將來執行困難，爰不為沒收之諭知。
四、據上論斷，應依刑事訴訟法第299條第1項前段、第273條之1
    、第310 條之2 、第454 條第1 項，刑法第321 條第1 項第
    2 款、第3 款、第62條前段、第47條第1 項、第51條第5 款
    ，刑法施行法第1 條之1 ，判決如主文。
五、如不服本判決，應於送達後10日內向本院提出上訴狀（應附
    繕本），上訴於臺灣高等法院。
本案經檢察官李秋梅到庭執行職務。
中    華    民    國    97    年    10    月    31    日
                  刑事第五庭    法  官  黃惠玲
以上正本證明與原本無異。
中    華    民    國    97    年    10    月    31    日
                                書記官  鄭明枝
所犯法條：
刑法第321條
犯竊盜罪而有左列情形之一者，處六月以上、五年以下有期徒刑
：
一、於夜間侵入住宅或有人居住之建築物、船艦或隱匿其內而犯
    之者。
二、毀越門扇、牆垣或其他安全設備而犯之者。
三、攜帶兇器而犯之者。
四、結夥三人以上而犯之者。
五、乘火災、水災或其他災害之際而犯之者。
六、在車站或埠頭而犯之者。
前項之未遂犯罰之。


司法院資訊處製作；財團法人民間司法改革基金會備份。
